【裁判字號】    92,家抗,298
【裁判日期】    921029
【裁判案由】    拋棄繼承
【裁判全文】
臺灣高等法院民事裁定                            九十二年度家抗字第二九八號
    抗  告  人  甲○○
抗告人因拋棄繼承事件，對於中華民國九十二年九月三十日臺灣臺北地方法院九十二
年度繼字第六八九號裁定提起抗告，本院裁定如下：
    主      文
原裁定廢棄。
    理      由
一、按聲請書狀應載明供證明或釋明之證據，非訟事件法第十四條第一項第四款定有
    明文。又非訟事件之聲請，欠缺法定要件，而其情形可以補正者法院應限期命其
    補正，逾期不為補正時，應以裁定駁回之，非訟事件法施行細則第十三條亦有明
    文。惟法院所命之補正期間需相當，使當事人有合理時間補正其欠缺，且裁定期
    間並非不變期間，故當事人依裁定應補正之行為，雖已逾法院之裁定期間，但於
    法院尚未認其所為之訴訟行為為不合法予以駁回前，其補正仍屬有效，法院不得
    以其補正逾期為理由，予以駁回 (最高法院五十一年台抗字第一六九號判例參照
    ) 。
二、本件抗告人與劉瑞瑕、高啟明、林煒杰、林子婷、高徵嬅等六人主張其等為被繼
    承人高福運之繼承人，於原法院聲明拋棄繼承，並提出
    繼承權拋棄通知書及印鑑證明等件為證。惟未據提出被繼承人高福運之除戶
    謄本或死亡證明書，致原法院無從斟酌系爭繼承事實是否已經開始發生或本件拋
    棄繼承有無逾越民法第一千一百七十四條第二項所定期間限制。經原法院於九十
    二年九月十日裁定限期命抗告人等於五日內補正被繼承人高福運之除戶
    及死亡證明書，惟抗告人亦於同日向原法院陳報因死亡證明需向大陸方面辦理，
    其補正程序尚需一段期間，請准延長補辦期間。則原法院所命補正之五日期間，
    顯與當事人補正程序所需之時間不相當。抗告人等雖於九十二年九月二十一日至
    台北市政府警察局中山分局中山二派出所收受上開裁定，嗣原法院未斟酌其原所
    定之補正期間是否相當，遽於九十二年九月三十日以抗告人等逾期未補正為由裁
    定駁回其等拋棄繼承之聲請，已嫌速斷，該裁定雖於九十二年十月九日送達抗告
    人等，而抗告人已於九十二年十月二日補正記載被繼承人高福運死亡日期之除戶
    人補正之行為，雖逾越原法院上開裁定期間，惟仍在原法院駁回拋棄繼承裁定送
    達之前，依前開說明，抗告人之補正仍屬有效，是原法院以其補正逾期為由，駁
    回抗告人拋棄繼承之聲明，尚有未合，應認抗告為有理由，爰將原裁定廢棄，由
    原法院另為適當之處理。
三、據上論結，本件抗告為有理由，依非訟事件法第二十八條、民事訴訟法第四百九
    十二條第二項，裁定如主文。
中      華      民      國    九十二    年      十      月    二十九    日
                              民事第十一庭
                                  審判長法  官  吳  景  源
                                        法  官  連  正  義
                                        法  官  鄭  純  惠
正本係照原本作成。
如不服本裁定應於送達後十日內向本院提出抗告狀，並繳納抗告費新臺幣四十五元。
中      華      民      國    九十二    年      十      月    二十九    日
                                        書記官  張  淑  華


司法院資訊處製作；財團法人民間司法改革基金會備份。
